【裁判字號】    95,訴,10588
【裁判日期】    951205
【裁判案由】    返還信用卡消費貸款
【裁判全文】
臺灣臺北地方法院民事判決             95年度訴字第10588號
原      告  國泰世華商業銀行股份有限公司
法定代理人  甲○○
訴訟代理人  乙○○
被      告  丙○○
上列當事人間請求返還信用卡消費貸款事件，本院於民國95年11
月21日言詞辯論終結，判決如下：
    主      文
被告應給付原告新台幣柒拾貳萬陸仟貳佰柒拾玖元，及其中新台
幣陸拾捌萬壹仟柒佰捌拾伍元自民國九十五年九月二十七日起至
清償日止，按年息百分之十九點七計算之利息。
訴訟費用由被告負擔。
    事實及理由
一、按當事人得以合意定第一審管轄法院。但以關於由一定法律
    關係而生之訴訟為限。前項合意，應以文書證之。民事訴訟
    法第24條定有明文。經查，本件被告住所雖不屬本院管轄範
    圍內，惟依兩造簽訂之信用卡約定條款第26條、信用卡簡易
    通信貸款申請書第13條約定，雙方合意以台灣台北地方法院
    為第一審管轄法院，是依上揭法條規定，本院自應有管轄權
    ，合先敘明。
二、原告主張：被告丙○○分別於民國92 年1月22日及93年10月
    28日與原告成立信用卡使用契約，領用MASTER信用卡正卡共
    2張 (卡號：0000000000000000、0000000000000000)，依約
    被告就使用系爭信用卡所生之債務，負全部給付責任。被告
    領用系爭信用卡後，即得於各特約商店記帳消費，並應於當
    期繳款截止日前向原告全部清償，或以循環信用方式繳付最
    低應繳金額，逾期清償者，除喪失期限利益外，應另行給付
    原告按年利率19.7% 計算之利息。被告另於92年10月14日與
    原告成立簡易通信貸款契約，並向原告貸款新台幣 (下同)4
    5萬元，利息按年利率18.5%計算，約定分60期清償，依年金
    法按月計付本息，併入信用卡帳單中與信用卡消費帳款一同
    繳納。依約如被告未於繳款期限前繳款或未繳足月付金時，
    原告得將未繳金額之本金部分，或經原告主張視為到期之本
    金部分，按信用卡循環利率 (即年利率19.7%)計算利息，倘
    被告延遲繳款經原告主張暫停被告使用信用卡之權利時，除
    喪失期間利益外，全部債務視同到期。詎被告至95年9 月26
    日止，帳款尚餘726,279 元未按期繳付 (含信用卡帳款金額
    為382,169元，簡易通信貸款帳款金額為344,110元，其中本
    金部分為681,785元)，迭經催討，被告仍未置理，乃起訴請
    求並聲明如主文所示。
三、被告自認上開信用卡使用、消費借貸及積欠金額尚未清償之
    事實。又原告主張之事實，已據其提出信用卡申請書、信用
    卡約定條款、簡易通信貸款申請書、簡易通信貸款約定條款
    、債權明細查報表及帳單等影本為證，核屬相符，自堪信為
    真實。從而，原告依信用卡使用及消費借貸契約請求被告給
    付726,279元及其中本金681,785 元如主文第1項所示之利息
    ，為有理由，應予准許。
四、訴訟費用負擔之依據：民事訴訟法第78條。
中    華    民    國    95    年    12    月    5    日
                     民事第三庭   法  官  詹駿鴻
以上正本係照原本作成
如對本判決上訴，須於判決送達後20日內向本院提出上訴狀
中    華    民    國    95    年    12    月    5    日
                                  書記官  官碧玲


司法院資訊處製作；財團法人民間司法改革基金會備份。
